【裁判字號】    98,上訴,114
【裁判日期】    980729
【裁判案由】    詐欺
【裁判全文】
臺灣高等法院花蓮分院刑事判決         98年度上訴字第114號
上  訴  人
即  被  告  許秀莉（原名許秀月.
選任辯護人  林國泰律師
上列上訴人因詐欺案件，不服臺灣花蓮地方法院95年度訴字第11
6號中華民國98年3月10日第一審判決（起訴案號：臺灣花蓮地方
法院檢察署95年度偵字第940號、併辦案號：臺灣花蓮地方法院
檢察署96年度他字第640號、臺灣臺中地方法院97年度偵字第128
 89號），提起上訴，經臺灣臺中地方法院移送併案審理（98年
度偵字第1079號），本院判決如下：
    主  文
原判決撤銷。
許秀莉犯幫助常業詐欺取財罪，處有期徒刑壹年捌月，緩刑肆年
，並應於判決確定後貳年內向花蓮縣政府公庫支付新臺幣參拾萬
元。
    事  實
一、許秀莉（原名許秀月）明知利用人頭向銀行申請之支票屆期
    將無法兌現（即俗稱芭樂票），如予出售，購買者持以購物
    、借款，極易使收票人陷於錯誤受到詐騙交付財物，仍基於
    幫助意圖為自己不法所有之不確定故意，並以此為常業，於
    92年間向綽號「賴皮」等人購買以陳武魁為人頭虛設之杉本
    興業有限公司（下稱杉本興業公司）等如附表一所示支票帳
    戶之空白人頭支票（均已蓋妥發票人印鑑）後，再陸續以每
    張新臺幣（下同）3千元至3千5百元代價售予游盈蓁（業經
    本院以幫助常業詐欺取財罪，判處有期徒刑1年6月，減為有
    期徒刑9月，緩刑4年確定，其於本院審理中並已向家扶中心
    花蓮分事務所捐款20萬元）。而由游盈蓁填載發票日期後，
    於花蓮、宜蘭二地「更生日報」等媒體，刊登「支票借您用
    、王小姐、0000000000」廣告，並以王小姐或王代書之名義
    ，將上述支票售予林河志等人牟利（林河志等人買受時、地
    、票號張數詳附表一所示），面額則視購買者個人需求，由
    游盈蓁代填或由購買者自行填寫，而幫助如附表一所示之林
    河志等人實施詐欺犯行。而附表一所示之林河志等人購得如
    附表一所示之支票後，則分別持向附表一所示之人消費、借
    款等而施用詐術，致彼等誤認上開支票屆期得以兌現而陷於
    錯誤，分別交付如附表一所載之款項得逞。
二、案經法務部調查局東部地區機動工作組報請臺灣花蓮地方法
    院檢察署檢察官偵查起訴。
    理  由
壹、證據能力部分：
  1.檢察官、被告及辯護人對於卷內供述及非供述證據之證據能
    力，於本院準備程序時表示均無意見（見本院卷第58頁）。
  2.按被告以外之人（包括證人、鑑定人、告訴人、被害人及共
    同被告等）於審判外之陳述雖不符刑事訴訟法第159條之1至
    之4等4條之規定，而經當事人於審判程序同意作為證據，法
    院審酌該言詞陳述或書面陳述作成時之情況，認為適當者，
    亦得為證據；當事人、代理人或辯護人於法院調查證據時，
    知有刑事訴訟法第159條第1項不得為證據之情形，而未於言
    詞辯論終結前聲明異議者，視為有前項之同意，同法第159
    條之5定有明文。本案檢察官、被告及其辯護人對於卷內供
    述及非供述證據之證據能力既不爭執，本院審認上開證據，
    核無違法取證或不適當情事，依刑事訴訟法第159條之5第2
    項之規定，認均有證據能力。
貳、有罪部分：
一、上開犯罪事實，業據被告許秀莉於原審及本院審理時坦承不
    諱，核與證人游盈蓁、陳武魁、陳振標、陳秋雄、鍾換仁、
    林河志、張文聰、尤建順、鍾傑丞於警詢、偵查中及原審於
    94年度訴字第196號案件審理時；證人黃香梅、己○○、甲○○、丙○○、戊○○、余惠淑於調查站及偵查中之證述；
    被告於另案臺灣臺中地方法院94年度訴字第1712號案件審理
    時之供述，及證人劉昌信、陳添發、張永吉、劉坤池、李魁
    煙、陳飛彪、曾德球、吳美玲、余玉蓮、蔡春男、洪國清、
    林加勢所證述之情節大致相符。此外，復有臺灣土地銀行杉
    本興業退票支票、王代書名片、丙○○匯款明細、花蓮二信
    張文聰外埠託收票據退票、花蓮二信葉瑞梅外埠託收票據退
    票、合作金庫代收款項報單、臺灣票據交換所杉本興業公司
    退票理由單、杉本興業公司設立登記申請書、登記表、杉本
    興業公司股東同意書、杉本興業公司登記資本查核報告書、
    臺灣票據交換所昇耀公司退票理由單、報紙分類廣告等在卷
    可按。而附表一所載購買上開空頭支票之尤建順、林河志、
    鍾傑丞等人業經法院判處犯詐欺罪確定，游盈蓁亦經本院判
    處幫助常業詐欺罪確定，業經本院依職權調取本院97年度上
    更(一)字第4號詐欺等全部卷宗查核無訛。是本案罪證明確，
    被告前揭犯行，應堪認定。
二、按修正前刑法上所謂常業犯，指反覆以同種類行為為目的之
    社會活動之職業性犯罪而言，至於犯罪所得之多寡，是否恃
    此犯罪為唯一之謀生職業，則非所問，縱令兼有其他職業，
    仍無礙於該常業犯罪之成立，最高法院著有85年度台上字第
    510號判例可資參照。被告明知向綽號「賴皮」所購買之空
    白人頭支票無法兌現，竟仍買受後販售與他人牟利，以供作
    為詐欺之工具，且以被告販賣支票時間甚長、張數甚多，更
    足認被告確有幫助常業詐欺之犯意及犯行，是被告於原審辯
    稱並不構成幫助常業詐欺，而僅構成幫助詐欺云云，並不足
    採。
三、次按被告行為後，刑法業於95年7月1日修正施行（下稱新刑
    法），自應依新刑法第2條第1項之規定，定其準據法。次按
    行為後法律有變更者，適用行為時之法律。但行為後之法律
    有利於行為人者，適用最有利於行為人之法律，新刑法第 2
    條第1 項本文及但書定有明文。又比較新舊法，應綜合罪刑
    全部之結果（包括共犯、未遂犯、連續犯、牽連犯、結合犯
    以及累犯加重、自首減輕，暨其他法定加減原因，與加減例
    等一切情形）而為比較；就比較之結果，需為整體之適用，
    不能割裂分別適用各該有利於行為人之法律，最高法院著有
    24 年上字第4634號、27年上字第261號判例可資參照。茲比
    較修正前後刑法之規定如下：
  1.修正前刑法第340條規定：「以犯第339條之罪為常業者，處
    一年以上七年以下有期徒刑，得併科五萬元以下罰金。」此
    為以犯詐欺罪為常業者之規定，修正後刑法則刪除上開規定
    ，則被告所犯數罪，均應依一罪一刑之原則而分論併罰，並
    依刑法第51條第5款之規定，定其應執行刑，但不得超過30
    年。故被告於95年6月30日以前之犯罪，以依舊刑法論以幫
    助常業詐欺罪對被告較為有利，應適用舊刑法。
  2.修正前刑法第33條第5款規定，罰金刑為1銀元以上，而有關
    罰金倍數之調整及銀元與新臺幣之折算標準，則定有「罰金
    罰鍰提高標準條例」及「現行法規所定貨幣單位折算新臺幣
    條例」，除罰金以1銀元折算3元新臺幣外，並將72年6月26
    日以前修正之刑法部分條文罰金數額提高2至10倍，其後修
    正者則不再提高倍數，修正後則將罰金刑提高為新臺幣1,00
    0元以上，並以百元計算之，因刑法第33條第5款所定罰金貨
    幣單位已改為新臺幣，刑法分則編各罪所定罰金之貨幣單位
    亦應配合修正為新臺幣，且考量刑法修正施行後，不再適用
    「現行法規所定貨幣單位折算新臺幣條例」，為使刑法分則
    編各罪所定罰金之最高數額與刑法修正前趨於一致，增訂刑
    法施行法第1條之1，將刑法分則編各罪所定罰金之貨幣單位
    均改為新臺幣，並將72年6月26日以前修正之刑法部分條文
    罰金數額提高為30倍，其後修正者則提高為3倍。是以刑法
    分則編各罪所定罰金刑之最高數額，於上開規定修正後仍屬
    一致，並無不同；但其罰金刑之最低數額，則比修正前提高
    ，涉及科刑規範變更，自有新舊法比較必要，比較結果修正
    後之規定並未有利於被告，依刑法第2條第1項前段規定，應
    適用修正前之規定。
  3.又幫助犯之規定雖亦有修正，然僅修正其文字，故修正前並
    無不利於被告之情形。
  4.綜上，本件自應適用行為時即修正前刑法。
  5.又犯罪在新法施行前，新法施行後，關於緩刑之宣告，應適
    用新法第74條之規定（最高法院95年度第8次刑庭會議決議
    參照），附此敘明。
四、核被告所為，係犯刑法第30條、修正前刑法第340 條之幫助
    常業詐欺罪，並應依刑法第30條第2 項按正犯之刑減輕之。
    公訴人雖認被告為常業詐欺罪之正犯，然被告僅提供支票之
    助力，並未實施任何詐欺之構成要件行為，且為購買支票之
    游盈蓁之上游，彼此間亦無共同分配利潤盈虧之情形，尚難
    認為有何共同常業詐欺之犯意聯絡，故公訴人認被告與案外
    人游盈蓁為屬常業詐欺罪之共同正犯等語，容有誤會。又臺
    灣花蓮地方法院檢察署96年度他字第640號併案部分之犯罪
    事實與本件有罪之犯罪事實相同部分，為事實上同一案件，
    本院自得一併審理。爰審酌被告為牟取私利，竟然購入空頭
    支票且轉售圖利，所為已嚴重傷害金融秩序，出售之人頭支
    票數量不少，其為游盈蓁之上游幫助侵害他人財產法益甚鉅
    ，惟在原審及本院審理時已坦承犯行及其犯罪之目的、手段
    、智識程度等一切情狀，量處如主文所示之刑。又被告未曾
    受有期徒刑以上刑之宣告，有臺灣高等法院被告前案紀錄表
    1 份在卷可按，其經此科刑教訓，應知悔悟，無再犯之虞，
    爰宣告緩刑4年以啟自新，並斟酌被告犯罪之情狀，命其於
    判決確定後2年內向花蓮縣政府公庫支付如主文所示之金額
    ，所捐款項並由花蓮縣政府用以專供補助低收入戶之用途。
    另扣案之支票、帳冊、筆記本、運送信封及運送單等物，尚
    難認為係被告用以供本件有罪部分犯罪使用之物，爰不另為
    沒收之諭知。
參、不另為無罪諭知部分：
一、公訴意旨另以：被告於前揭有罪部分犯罪事實之時間，向綽
    號「賴皮」等人購買以陳武魁為人頭虛設之杉本興業有限公
    司（下稱杉本興業公司）等公司之空白人頭支票（均已蓋妥
    發票人印鑑）後，再以每張新臺幣（下同）3千元至3千5百
    元代價售予游盈蓁，而由游盈蓁填載發票日期後，於花蓮、
    宜蘭二地「更生日報」等媒體，刊登「支票借您用、王小姐
    、0000000000」廣告，並以王小姐或王代書之名義，將上述
    支票售予如附表二之人牟利，面額則視購買者個人需求，由
    游盈蓁代填或由購買者自行填寫，而幫助如附表二所示之人
    實施詐欺犯行，因認被告此部分亦涉犯常業詐欺取財犯行。
二、按犯罪事實應依證據認定之，無證據不得認定犯罪事實；又
    不能證明被告犯罪者，應諭知無罪之判決，刑事訴訟法第15
    4條第2項、第301條第1項分別定有明文；且認定不利於被告
    之事實，須依積極證據，苟積極證據不足為不利於被告事實
    之認定時，即應為有利於被告之認定，更不必有何有利之證
    據；認定犯罪事實所憑之證據，雖不以直接證據為限，間接
    證據亦包括在內；然而無論直接或間接證據，其為訴訟上之
    證明，須於通常一般之人均不致有所懷疑，而得確信其為真
    實之程度者，始得據為有罪之認定，倘其證明尚未達到此一
    程度，而有合理之懷疑存在時，基於無罪推定之原則，即應
    為無罪之判決，最高法院著有30年上字第 816號、76年臺上
    字第4986號判例可資參照。次按檢察官就被告犯罪事實，應
    負舉證責任，並指出證明之方法。因此，檢察官對於起訴之
    犯罪事實，應負提出證據及說服之實質舉證責任。倘其所提
    出之證據，不足為被告有罪之積極證明，或其闡明之證明方
    法，無從說服法官以形成被告有罪之心證，基於無罪推定之
    原則，自應為被告無罪判決之諭知，最高法院亦著有92年臺
    上字第128號判例可憑。
三、經查：
  1.刑法上之幫助犯，以正犯已經犯罪為構成要件。故幫助犯無
    獨立性，如無他人犯罪行為之存在，幫助犯即無由成立（最
    高法院78年台上第305號判決意旨可資參照），先此敘明。
  2.有關附表二編號1部分：
    (1)綽號「薇薇」之女子係在87年間，先在台北向同事丁○○
      借款38萬元，期間丁○○曾向「薇薇」拿到3個月利息2萬
      元，但之後丁○○離開台北，「薇薇」也離職失去聯絡，
      迄92年年底丁○○移居花蓮，碰巧在花蓮市○○路屈臣氏
      碰到「薇薇」，丁○○乃向「薇薇」催討前欠，「薇薇」
      乃自皮包中取出如附表二編號1之支票給丁○○，丁○○
      又持該支票向朋友辛○○以票換現金40萬元，該支票嗣由
      辛○○之妻劉林月娥帳戶內提示遭到退票後，丁○○即陸
      續還給辛○○40萬元現金並將該支票取回之事實，業據證
      人丁○○、辛○○於調查站證述明確（見調查卷第79、84
      頁），並有劉林月娥之託收票據退票記錄影本1份在卷可
      按（見調查卷第86頁）。
    (2)依上開事實，本件向游盈蓁購買上開支票者係綽號「薇薇
      」之人，而「薇薇」於92年間雖交付上開支票予丁○○，
      但其目的係要清償於87年間早已積欠證人丁○○之38萬元
      債務，上開支票嗣經退票，但「薇薇」積欠丁○○之債務
      並不因其交付上開支票而消滅，亦未因上開支票之交付而
      詐得何種財產或利益，即難認為綽號「薇薇」之人有何施
      用詐術而使人交付財物之詐欺取財犯行，揆諸首揭說明，
      正犯「薇薇」既未成立犯罪，被告亦難認為有何幫助常業
      詐欺取財犯行之可言，被告此部分之犯行尚難證明。
  3.有關附表二編號2部分：
    (1)公訴人曾認被告林照堂意圖為自己不法之所有，於附表二
      編號2之時間取得附表二編號2之「芭樂票」1張後，持向
      乙○○借得同額現金，詎該支票屆期提示竟遭退票無法兌
      現，林照堂亦避不見面，因認林照堂涉有刑法第201條第2
      項行使偽造有價證券罪嫌、第339條第1項之詐欺取財罪嫌
      ，而以94年度偵字第227號對林照堂提起公訴，此有林照
      堂之起訴書1份在卷可按（見本院卷第50頁）。經本院調
      閱上開林照堂刑事案件即本院96年度上訴字第48號全部案
      卷查核結果，林照堂於該案中堅決否認有何詐欺犯行，辯
      稱：伊不知道該支票是芭樂票，該支票是別人拿給伊的，
      當初拿支票向乙○○借款15萬元，伊之前曾向乙○○借過
      錢，有多次金錢往來，僅是單純的借貸關係等語。
    (2)而林照堂並非直接向游盈蓁購得上該支票等情，業據證人
      游盈蓁於該案原審證稱：（辯護人問：之前是否賣過芭樂
      票給林照堂？）我對他沒印象。（辯護人問：你是否曾經
      交付空頭支票給林照堂？）沒有。（檢察官問：妳有無可
      能透過別人將空頭支票轉交給林照堂？）我沒有辦法確定
      林照堂有無透過其他人跟我買，或者是我透過別人將支票
      交給他，且打電話跟我拿支票的人都不會跟我講真實姓名
      等語（見該案原審卷二第148頁），故無證據證明林照堂
      直接向游盈蓁購買芭樂票，且公訴人復未能舉證證明林照
      堂有其他不當取得支票之行徑，是以林照堂亦無從憑該支
      票之外觀知悉該支票是否為人頭支票。
    (3)另被害人乙○○於該案原審證稱：伊與林照堂是認識很多
      年的朋友，有過金錢往來，都是林照堂跟伊借錢周轉，周
      轉金額不會很大，其中有一次拿支票作擔保，其他沒有。
      林照堂有於93年1月間，向伊周轉，拿1張29萬元的支票給
      伊，向伊借了15萬元，林照堂在拿支票借15萬之前，有向
      伊借10萬元之支票，伊收到支票後有打電話向銀行照會過
      。銀行告訴伊日期還沒有到，但沒有說之前有沒有跳票紀
      錄，伊有問銀行票有沒有問題，銀行人員說目前正常，之
      前林照堂跟伊借錢，沒有賴帳過。因為伊以前就借錢給他
      過，認識他10年了，每次他都借3、5萬元，所以此次才又
      借他錢。林照堂除了拿29萬元之支票外，另拿了面額50萬
      元之支票當作抵押，他說先寄放在伊這裡，也是當作保證
      ，50萬元的支票日期比較後面等語（見該案原審卷二第
      152 至157頁）。堪認林照堂與乙○○為朋友關係，乙○○之前亦多次借款與林照堂，應係評估其資力是否良好，
      始同意借款，尚難僅因其所持之支票嗣後查知係屬芭樂票
      ，即認為林照堂係明知此情而以此為詐騙之工具向乙○○
      騙取財物，況且乙○○收取支票後，並向銀行查詢票信，
      經查詢亦屬正常後始為收受，故林照堂辯稱其不知道該支
      票係屬人頭支票等詞，應可採信。
    (4)從而，以公訴人所舉之證據，不足以積極證明林照堂有詐
      欺之犯行，其犯罪不能證明，而林照堂並經本院以96年度
      上訴字第48號判決無罪確定，亦有本院刑事判決1份在卷
      可按（見本院96年度度上訴字第48號案卷），揆諸首揭說
      明，正犯林照堂之犯罪既不成立，被告亦難認為有何幫助
      常業詐欺取財犯行之可言，被告此部分之犯行亦難證明。
肆、退回併辦部分（即臺灣臺中地方法院97年度偵字第12889號
    、98年度偵字第1079號案）：
一、併辦意旨略以：被告明知利用人頭向銀行申請之支票屆期將
    無法兌現（即俗稱芭樂票），如予出售，購買者持以購物、
    調現，極易使收票人陷於錯誤受到詐騙，仍基於意圖為自己
    不法之所有之概括犯意，自民國90年間某日起，向綽號「賴
    皮」、「小牛」、「小楊」等人購買以「陳治銘」等人頭虛
    設之應科實業有限公司（下稱應科公司）臺灣銀行水湳分行
    及玉山銀行臺中分行支票6、70張、昌明實業有限公司（下
    稱昌明公司）第一商業銀行支票80餘張、林加勢華南商業銀
    行支票100餘張、永榮興有限公司（下稱永榮興公司）復華
    商業銀行南門分行支票多張、昇耀事業有限公司合作金庫銀
    行樹林分行（下稱昇耀公司）之支票150張及吉建公司之付
    款人不詳支票數張、洪國清之付款人不詳支票多張、仁尚實
    業有限公司（下稱仁尚公司）及順芢國際茶葉有限公司（下
    稱順芢公司）付款人不詳之支票，再以新臺幣（下同）2 千
    2百元或2千3百元代價轉售他人，因認被告此部分亦涉犯修
    正前刑法第340條常業詐欺取財犯嫌。
二、經查：
  1.公訴人認被告涉有此部分犯行，無非以被告及另案被告劉昌
    信於臺中地檢93年度偵字第8966號案偵查中之供述及扣案如
    附表二之物為其論據。惟同前所述，被告僅提供支票之助力
    ，並未實施任何詐欺之構成要件行為，且與游盈蓁或其他使
    用支票之人間，亦無任何常業詐欺犯意之主觀犯意聯絡，僅
    有幫助常業詐欺之犯意，已如前述，而幫助犯，又以正犯已
    經犯罪為構成要件，如無他人犯罪行為之存在，幫助犯即無
    由成立（參前述最高法院78年台上第305號判決意旨），而
    本件被告購得應科公司等虛設公司之人頭支票後，究竟售予
    何人、施用如何之詐術詐取財物、其幫助之正犯為何人，均
    付之闕如，尚難僅以被告有販售空頭支票之事實，即認其已
    成立幫助常業詐欺罪。
  2.至於公訴人提出之被告之供述（供稱向劉坤池購買人頭支票
    後轉售他人賺取價差等語）向及另案被告劉昌信於偵查中之
    供述（證稱有以人頭開戶及販賣空頭支票等情）、及併辦意
    旨書中所列之存摺等物，均僅得證明被告有販售應科公司等
    人頭支票之事實，惟均不足以此推斷已有實施詐欺犯罪之正
    犯存之事實。
  3.從而，被告此部分之犯罪既無從證明，即應退由檢察官另行
    偵辦。
伍、撤銷改判之理由：原審認事用法固非無見，惟查：
  1.被告出售杉本興業公司之人頭支票給游盈蓁，游盈蓁復轉售
    予附表二所示之人部分，並未構成詐欺取財犯行，原審認此
    部分亦為被告常業詐欺犯行之一部分，事實認定尚有違誤。
  2.臺灣臺中地方法院檢察署檢察官併辦部分，如前所述既未查
    得任何犯罪被害人或實施詐欺罪之正犯，則被告此部分之犯
    行亦難認定，原審併予認定此部分構成幫助常業詐欺之犯行
    ，亦有未洽。
  3.原判決既認定併辦部分被告亦構成常業詐欺犯行，惟原審審
    理期日並未就併辦部分事實為調查或訊問，此有審判筆錄在
    卷可按，被告上訴意旨指摘及此，為有理由。
  4.原判決就本件認定被告有罪部分之證據中屬於傳聞證據者，
    如何具有證據能力均未說明，亦有未洽。
  5.據上，原判決既有上開瑕疵可指，被告上訴指摘原審判決不
    當即有理由，應予撤銷改判。
據上論斷，應依刑事訴訟法第299條第1項前段，刑法第2條第1項
前段、第30條，修正前刑法第340條，刑法第74條第1項第1款、
第2項第4款，判決如主文。
本案經檢察官庚○○到庭執行職務。
中    華    民    國    98    年    7     月    29    日
                  刑事庭審判長法  官  何方興
                              法  官  賴淳良
                              法  官  林碧玲
以上正本證明與原本無異。
如不服本判決，應於收受送達後10日內向本院提出上訴書狀，其
未敘述理由者，並得於提起上訴狀後10日內向本院補提理由書（
均須按他造當事人之人數附繕本）「切勿逕送上級法院」。
告訴人或被害人如對於本判決不服者，應具備理由請求檢察官上
訴，其上訴期間之計算係以檢察官收受判決正本之日期為準。
中    華    民    國    98    年    7     月    29    日
                              書記官  李閔華
附錄本判決論罪科刑法條：
修正前刑法第340條「以犯第339條之罪為常業者，處一年以上七
年以下有期徒刑，得併科五萬元以下罰金。」
附表一：
┌─┬───┬───┬────┬──┬─────┬──┬───┬───┐
│編│買方  │犯罪  │犯罪    │支票│支票票號  │票面│收受票│詐得  │
│號│      │時間  │地點    │張數│          │金額│據之持│款項  │
│  │      │      │        │    │          │    │票人  │      │
├─┼───┼───┼────┼──┼─────┼──┼───┼───┤
│ 1│尤建順│93年1 │宜蘭市宜│ 1張│土地銀行雙│18萬│鑽石視│18萬3 │
│  │      │月間  │興路鑽石│    │和分行0132│3千 │聽歌唱│千元消│
│  │      │      │視聽歌唱│    │61帳號，支│元  │KTV   │費款  │
│  │      │      │KTV     │    │票號碼：06│    │      │      │
│  │      │      │        │    │26518     │    │      │      │
│  │      │      │        │    │          │    │      │      │
├─┼───┼───┼────┼──┼─────┼──┼───┼───┤
│ 2│林河志│93年2 │花蓮市市│6張 │慶豐銀行威│25萬│丙○○│25萬元│
│  │      │月間  │八市場  │    │菱頓企業帳│元  │楊董  │暨20萬│
│  │      │      │        │    │戶，支票票│    │      │元現金│
│  │      │      │        │    │號：172828│    │      │不等  │
│  │      │      │        │    │7 ，發票日│    │      │      │
│  │      │      │        │    │93.3.20   │    │      │      │
│  │      │      │        │    │          │    │      │      │
├─┼───┼───┼────┼──┼─────┼──┼───┼───┤
│ 3│鍾傑丞│92年11│花蓮縣境│1張 │台北國際商│21萬│甲○○│21萬 5│
│  │      │月間  │內      │    │銀汀州分行│5千 │      │千元工│
│  │      │      │        │    │蘿斯有限公│元  │      │程款  │
│  │      │      │        │    │司帳戶，支│    │      │      │
│  │      │      │        │    │票票號：66│    │      │      │
│  │      │      │        │    │84890， 發│    │      │      │
│  │      │      │        │    │票日93.1. │    │      │      │
│  │      │      │        │    │18        │    │      │      │
├─┼───┼───┼────┼──┼─────┼──┼───┼───┤
│ 4│吳明遠│92年12│花蓮縣境│1張 │臺灣中小企│15萬│己○○│共計 1│
│  │      │月間  │內      │    │銀帳戶，支│元  │      │百60餘│
│  │      │      │        │    │票票號：41│    │      │萬元現│
│  │      │      │        │    │493       │    │      │金    │
│  │      │      │        ├──┼─────┼──┼───┤      │
│  │      │      │        │不詳│芝立亞有限│不詳│己○○│      │
│  │      │      │        │    │公司、伯客│    │      │      │
│  │      │      │        │    │錸有限公司│    │      │      │
│  │      │      │        │    │、寶之林有│    │      │      │
│  │      │      │        │    │限公司    │    │      │      │
├─┼───┼───┼────┼──┼─────┼──┼───┼───┤
│ 5│吳明遠│93年 1│花蓮縣境│1張 │上海銀行新│35萬│戊○○│共計 6│
│  │      │月間起│內      │    │店分行胡天│元  │      │百82萬│
│  │      │至7月 │        │    │福帳戶，支│    │      │5千6百│
│  │      │間    │        │    │票票號：11│    │      │17元  │
│  │      │      │        │    │13928     │    │      │      │
│  │      │      │        ├──┼─────┼──┼───┤      │
│  │      │      │        │19張│伯客錸、采│不詳│戊○○│      │
│  │      │      │        │    │韻國際有限│    │      │      │
│  │      │      │        │    │公司      │    │      │      │
│  │      │      │        │    │          │    │      │      │
└─┴───┴───┴────┴──┴─────┴──┴───┴───┘
附表二：
┌─┬───┬───┬────┬──┬─────┬──┬───┬───┐
│編│買方  │時間  │地點    │支票│支票票號  │票面│收受票│詐得  │
│號│      │      │        │張數│          │金額│據之持│款項  │
│  │      │      │        │    │          │    │票人  │      │
├─┼───┼───┼────┼──┼─────┼──┼───┼───┤
│ 1│ 薇薇 │92年底│        │1張 │土地銀行雙│40萬│丁○○│40萬元│
│  │      │      │        │    │和分行0132│元  │辛○○│債務  │
│  │      │      │        │    │61帳號，支│    │      │      │
│  │      │      │        │    │票號碼：06│    │      │      │
│  │      │      │        │    │26516     │    │      │      │
├─┼───┼───┼────┼──┼─────┼──┼───┼───┤
│ 2│林照堂│93年1 │        │1張 │臺灣銀行龍│29萬│乙○○│29萬元│
│  │      │月間  │        │    │山分行亞吉│元  │      │現金  │
│  │      │      │        │    │有限公司帳│    │      │      │
│  │      │      │        │    │戶，支票號│    │      │      │
│  │      │      │        │    │號：219978│    │      │      │
└─┴───┴───┴────┴──┴─────┴──┴───┴───┘


司法院資訊處製作；財團法人民間司法改革基金會備份。
